【裁判字號】    98,台上,966
【裁判日期】    980604
【裁判案由】    請求撤銷重劃土地分配決議等
【裁判全文】
最高法院民事裁定              九十八年度台上字第九六六號
上  訴  人  甲 ○ ○
訴訟代理人  裘 佩 恩律師
被 上訴 人  臺南市第七十七期安西自辦市地重劃會
法定代理人  己 ○ ○
被 上訴 人  乙 ○ ○
            丙 ○ ○
            丁 ○ ○
            戊○○○
上 列三 人
共      同
訴訟代理人  郭 俊 廷律師
上列當事人間請求撤銷重劃土地分配決議等事件，上訴人對於中
華民國九十八年一月二十二日台灣高等法院台南分院第二審判決
（九十七年度上字第三四號），提起上訴，本院裁定如下：
    主  文
上訴駁回。
第三審訴訟費用由上訴人負擔。
    理  由
按上訴第三審法院，非以原判決違背法令為理由，不得為之。又
提起上訴，上訴狀內應記載上訴理由，其以民事訴訟法第四百六
十九條所定事由提起第三審上訴者，應於上訴狀內表明：原判決
所違背之法令及其具體內容、暨依訴訟資料合於該違背法令之具
體事實。其依同法第四百六十九條之一規定提起上訴者，並應具
體敘述為從事法之續造、確保裁判之一致性或其他所涉及之法律
見解具有原則上重要性之理由。同法第四百六十七條、第四百七
十條第二項分別定有明文。而依同法第四百六十八條規定，判決
不適用法規或適用不當者，為違背法令；依同法第四百六十九條
規定，判決有該條所列各款情形之一者，為當然違背法令。是當
事人提起第三審上訴，如合併以同法第四百六十九條及第四百六
十九條之一之事由為上訴理由時，其上訴狀或理由書應表明該判
決所違背之法令條項，或有關判例、解釋字號，或成文法以外之
習慣或法理等及其具體內容，暨係依何訴訟資料合於該違背法令
之具體事實，並具體敘述為從事法之續造、確保裁判之一致性或
其他所涉及之法律見解具有原則上重要性之理由。如未依上述方
法表明，或其所表明者與上開法條規定不合時，即難認為已合法
表明上訴理由，其上訴自非合法。本件上訴人對於原判決提起第
三審上訴，雖以該判決違背法令為由，惟核其上訴理由狀所載內
容，徒就原審取捨證據、認定事實之職權行使所論斷：被上訴人
丙○○原為北側街廓三角窗區，即重劃後安西段（下同）二○四
六號土地之共有人，屬第一次序受分配人。而南側街廓三角窗區
，即二○六五號土地之第一次序受分配人即訴外人吳素嶺，已同
意將其分配次序權利讓與被上訴人乙○○。乙○○又另自部分土
地緊鄰該南側三角窗地之原所有人即被上訴人丙○○、丁○○、
戊○○○等人，受讓渠等該部分土地之第一次序受分配權利。則
被上訴人台南市第七十七期安西自辦市地重劃會（下稱安西重劃
會。原判決誤載其名稱為「臺南市第七十七期安西自辦市地『重
劃區』重劃會」）第五次會員大會（下稱系爭會員大會），及第
十四次理事會（下稱系爭理事會），決議將二○四六號、二○六
五號土地，分別分配予丙○○、乙○○，與原地分配原則，尚屬
無違。又系爭會員大會為免重劃後上訴人之土地散落數處，原決
議將二○四五號土地單獨分配予上訴人。因上訴人爭執此舉與市
地重劃辦法第三十一條第一項第四款（即須經共有人過半數及其
應有部分合計過半數之同意；或其應有部分合計逾三分之二之同
意，始得分配為單獨所有）之規定不符，系爭理事會為符法制，
乃將該會員大會之原分配決議，修正為另分割出二○四六之一號
土地，並合併二○四五號土地，由上訴人與丙○○、丁○○、戊
○○○按應有部分維持共有，亦無上訴人所指違反「原街廓、原
地分配、公平分配」原則之情。是以上訴人求予撤銷系爭會員大
會、理事會之決議、修正決議；及安西重劃會、乙○○、丙○○
應塗銷二○六五、二○四六號土地所有權登記；暨重新分配為如
原判決附圖所示方案一（即由上訴人單獨分配二○六五號土地）
，或該判決附圖所示方案二（即合併二○四六號、二○四六之一
號土地，由上訴人與丙○○、丁○○、戊○○○維持共有），不
應准許等情，指摘為不當。並就原審命為辯論及已論斷者，泛言
謂為違法。而非表明該判決所違背之法令及其具體內容，暨依訴
訟資料合於該違背法令之具體事實，更未具體敘述為從事法之續
造、確保裁判之一致性或其他所涉及之法律見解具有原則上重要
性之理由，難認其已合法表明上訴理由。依首揭說明，應認其上
訴為不合法。
據上論結，本件上訴為不合法。依民事訴訟法第四百八十一條、
第四百四十四條第一項、第九十五條、第七十八條，裁定如主文
。
中    華    民    國  九十八  年    六    月    四    日
                      最高法院民事第三庭
                          審判長法官  蘇  茂  秋
                                法官  陳  碧  玉
                                法官  王  仁  貴
                                法官  張  宗  權
                                法官  陳  重  瑜
      本件正本證明與原本無異
                                      書  記  官
中    華    民    國  九十八  年    六    月   十六   日
                                                      V


司法院資訊處製作；財團法人民間司法改革基金會備份。
